臺灣彰化地方法院刑事判決　　　　　　　　　　　　　九十一年度易緝字第二五號
　　公　訴　人　臺灣彰化地方法院檢察署檢察官
　　被　　　告　丁○○
右列被告因竊盜等案件，經檢察官聲請簡易判決處刑（九十年度偵字第四六二五號）
，本院適用通常程序審理判決如左：
    主  文
丁○○竊盜，累犯，處有期徒刑陸月，如易科罰金以參佰元折算壹日。
    事  實
一、丁○○前於七十七年間因犯殺人案件，經臺灣高等法院臺中分院判處有期徒刑十
    五年，於八十年間減刑更定為有期徒刑十年，復於八十三年十月六日假釋出獄，
    甫於八十七年四月三十日假釋期滿未經撤銷以執行完畢論。猶不知悔改，於九十
    年二月下旬某日，與友人共同前往雲林縣斗六市○○路四Ｏ二號閣樓ＣＴＶ酒店
    消費，於離去前邀請酒店小姐乙○○外出飲酒，乙○○因不勝酒力，丁○○即帶
    同乙○○返回其位於彰化縣員林鎮○○路三二二號住處過夜，詎丁○○竟基於為
    自己不法所有之意圖，趁乙○○酒醉不醒人事之際，自乙○○皮包內竊取乙○○
    所有、票號ＧＫＡ0000000號、發票人崇祥水電行張詒樑、票面金額新台
    幣（下同）四萬元、發票日為九十年四月二十日之支票一紙後，進而於同年三月
    中旬某日，持前開支票向不知情之水果商丙○○購買水果，丙○○再交付該張支
    票給不知情之水果大盤商甲○○藉以清償貨款，甲○○於九十年五月十七日存入
    銀行提示，因支票已經掛失止付而未獲付款，經警循線查獲，始知上情。
二、案經乙○○訴由嘉義市警察局第二分局報告臺灣彰化地方法院檢察署檢察官偵查
    聲請簡易判決處刑。
    理  由
一、查檢察官聲請以簡易判決處刑之案件，經法院認為有刑事訴訟法第四百五十一條
    之一第四項但書之情形者，應適用通常程序審判之，同法第四百五十二條定有明
    文。本院認本件不得以簡易判決處刑，應適用通常程序審理之，合先敘明。
二、訊據被告丁○○固坦承有持該支票向張碧支購買水果之情事，惟矢口否認有竊盜
    該支票犯行，辯稱：該支票係許智雄於九十年三月中旬某日，在彰化縣員林鎮○○路之茶店，持有該張支票向伊調換現金，而許智雄業已於九十年四月份死亡，
    伊並未竊盜等語。經查：右揭事實，業經被害人乙○○迭於警訊、偵查中指述：
    被告於九十年二月下旬某日，與友人共同前往雲林縣斗六市○○路四Ｏ二號閣樓
    ＣＴＶ酒店消費，於離去前邀請伊外出飲酒，伊因不勝酒力，被告即帶同伊返回
    其位於彰化縣員林鎮○○路三二二號住處過夜，過後二、三天就發現該支票已遺
    失，伊絕未交該支票予他人等語綦詳；此被告帶同被害人乙○○至上開住處過夜
    之事實，不但為被告所自承，復有證人游忠成於警訊證陳該支票係伊給予乙○○
    ，且由伊報掛失等語明確；是該支票原為被害人乙○○所持有、於其至被告住處
    過夜後即遺失之事實，應無疑義；再查，被告辯稱該支票係許智雄向伊調現借款
    而來，戊○○曾告之伊許智雄亦曾持該票向戊○○借款，戊○○可為證人等語，
    惟檢查官業就被告與證人戊○○就此細節隔離訊問，二人就證人戊○○告之被告
    上情之時、地大相庭徑，被告所辯難以採取，雖本院於審理中再隔離訊問被告與
    證人戊○○二人，二人就戊○○告之被告上情之時、地已互核一致，惟顯有可能
    係被告細閱起訴書後刻意與證人戊○○為相一致之陳述，另證人戊○○亦於審理
    中證陳僅知許智雄要持一面額四萬元之支票項伊借款，至是否為本件之系爭支票
    （經提示）？其已不復記憶，是縱許智雄確有持票借款之情事，亦非必然與本件
    有關，是證人戊○○之證詞尚難為被告有利之認定，況證人紀杏宜一再指陳絕無
    交該票予許智雄或何他人，伊亦不認識許智雄，且在與被告外出後不數日即發現
    遺失，恰該支票嗣後為又被告持以行使，足見被告持有該支票為竊自紀杏宜，其
    所辯該支票為許智雄所持向伊調現而來一節，礙難採信，被告竊盜犯行應堪認定
    。
三、核被告所為係犯刑法第三百二十條第一項竊盜罪。被告前於七十七年間因犯殺人
    案件，經臺灣高等法院臺中分院判處有期徒刑十五年，於八十年間減刑更定為有
    期徒刑十年，復於八十三年十月六日假釋出獄，甫於八十七年四月三十日假釋期
    滿未經撤銷以執行完畢論，有台灣彰化地方法院檢察署刑案紀錄簡覆表及本院被
    告全國前案紀錄表等在卷足按，其五年以內再犯本案有期徒刑以上之罪，為累犯
    ，依法應加重其刑。爰審酌被告犯罪之動機、目的、手段、所生之危害及犯罪後
    之態度等一切情狀，量處如主文所示之刑，以示懲儆。
四、另公訴意旨以：被告於竊得該支票後，持該支票向不知情之水果商丙○○購買水
    果，使丙○○陷於錯誤而交付水果，因認被告涉犯刑法第三百三十九條第一項詐
    欺取財罪嫌。訊據被告堅詞否認有何詐欺意圖，辯稱僅以該支票付款購買水果等
    語。
五、按犯罪事實應依證據認定之，無證據不得推定其犯罪事實，又不能證明被告犯罪
    者，應諭知無罪之判決，此於刑事訴訟法第一百五十四條及同法第三百零一條第
    一項分別定有明文；及按認定不利於被告之事實須依積極證據，茍積極證據不足
    為不利於被告事實之認定時，即應為有利於被告之認定，更不必有何有利之證據
    ；又按事實審法院對於證據之取捨，依法雖有自由判斷之權，然積極證據不足證
    明犯罪事實時，被告抗辯或反證縱屬虛偽，仍不能以此資為積極證據應予採信之
    理由；再按事實之認定，應憑證據，如未能發現相當證據，或證據不足以證明，
    自不能以推測或擬制之方法，以為裁判基礎（最高法院三十年上字第八一六號、
    三十年上字第四八二號、四十年台上字第八六號判例參照）。又認定犯罪事實，
    所憑之證據，雖不以直接證據為限，間接證據亦包括在內，然無論直接或間接證
    據，其為訴訟上之證明，須於通常一般之人均不致於有所懷疑，而得確信其為真
    實之程度者，始得據為有罪之認定，倘其證明尚未達到此一程度，而有合理之懷
    疑存在時，即無從為有罪之認定（最高法院七十六年台上字第四九八六號判例參
    照）。
六、經查，該支票之發票日期為九十年四月二十日，有該支票影本、退票理由單等附
    卷可憑；又證人丙○○於警訊、偵查中證稱: 被告係九十年三月間以該票向伊購
    物，且游忠成迨至九十年四月二十日始將支票掛失，亦有遺失票據伸報書在卷可
    稽，足見被告持票交與丙○○時，支票不但尚未經提示，亦未經掛失止付，為一
    完全有效之支票，準此，自難認定被告有「施用詐術、陷被害人之錯誤」之犯意
    ，況被告於丙○○告以支票遭退票，被告旋償還丙○○全額之現金，更足證被告
    並無為自己不法所有之意圖，是被告竊得支票後加以行使，雖有可非議，惟本院
    既查無其他證據，足認被告確有詐欺丙○○交付水果之犯意，依首揭法條及判例
    意旨之說明，此詐欺部分原應為無罪之判決，為公訴人既認此部分與上開有罪科
    刑之竊盜罪部分有牽連犯之裁判上一罪關係，本院不另為無罪之諭知。
據上論斷，應依刑事訴訟法第四百五十二條、第二百九十九條第一項前段，刑法第三
百二十條第一項、第四十七條，罰金罰鍰提高標準條例第一條前段、第二條，判決如
主文。
中  華    民    國    九十一    年      五      月      二十九       日
                                臺灣彰化地方法院刑事第一庭
                                    法      官  吳  俊  螢
右正本證明與原本無異。
如不服本判決，應於判決送達後十日內向本院提出上訴狀( 須附繕本 )。
                                    法院書記官  莊  素  美
中    華    民    國    九十一    年      五      月      三十         日
刑法第三百二十條
意圖為自己或第三人不法之所有，而竊取他人之動產者，為竊盜罪，處五年以下有期
徒刑、拘役或五百元以下罰金。
意圖為自己或第三人不法利益，而竊佔他人之不動產者，依前項之規定處斷。
前二項之未遂犯罰之。
